【裁判字號】    89,訴,1479
【裁判日期】    900315
【裁判案由】    毒品危害防制條例
【裁判全文】
臺灣桃園地方法院刑事判決                        八十九年度訴字第一四七九號
    公  訴  人  臺灣桃園地方法院檢察署檢察官
    被      告  丙○○
    指定辯護人  本院公設辯護人  乙○○
右列被告因毒品危害防制條例案件，經檢察官提起公訴（八十九年度偵字第八七一０
號），本院判決如左：
        主  文
丙○○連續販賣第二級毒品，處有期徒刑柒年拾月。
扣案之第二級毒品安非他命壹包（毛重肆點貳公克），沒收銷燬之；未扣案現金新台
幣伍仟元沒收之，如全部或一部不能沒收時，以其財產抵償之。
    事      實
一、丙○○於八十四年二月七日，因違反麻醉藥品管理條例案件，經台灣板橋地方法
    院判處有期徒刑四月、五年二月，並定其應執行刑為五年四月，經台灣高等法院
    駁回上訴確定。嗣經送執行，於八十五年九月四日假釋出獄，原應於八十八年十
    二月四日始縮刑期滿執行完畢。惟其於假釋期滿前之八十八年一月二十一日又犯
    轉讓安非他命，經本院於八十八年六月十八日判處有期徒刑柒月，且經台灣高等
    法院駁回上訴，於八十九年一月十三日確定，因丙○○未到案執行，而於八十九
    年四月二十日發佈通緝，並撤銷上開假釋。
二、詎丙○○於通緝期間，猶不知悔改。復基於營利之概括犯意，連續於八十九年五
    月間、八十九年六月十日上午，在桃園市○○路與民族路（起訴書誤載為民生路
    ）口，各以新台幣（下同）二千元、三千元之代價，販賣第二級毒品安非他命各
    約一公克予甲○○施用牟利（甲○○所涉施用毒品部分，另案處理）。嗣於八十
    九年六月十日九時三十分許，甲○○駕車途經中山高速公路楊梅收費站時，為警
    在其身上查獲甫向丙○○購得並於同日八時許施用後剩餘之第二級毒品安非他命
    毛重零點肆公克，經警訊問而供出上情，並應允配合警方，計誘丙○○。惟因甲○○忘記丙○○之電話號碼，乃告知警方其與丙○○之共同友人戊○○知道丙○○之電話，並連絡戊○○出面，經警商得戊○○之協助，由戊○○打電話向丙○○購買三千元之安非他命，並經丙○○應允販賣牟利，二人約定在桃園市○○路
    與中山路口交易。同日十四時許，警方至該處埋伏，見丙○○前來，遂上前將丙○○逮捕，並在丙○○身上扣得丙○○攜以販賣予戊○○之第二級毒品安非他命
    壹包（毛重約肆點貳公克），丙○○販賣安非他命之行為因而未遂。丙○○復偕
    警至其桃園市○○街九十號四樓住處查扣丙○○所有供己施用之安非他命壹小包
    （毛重約零點捌公克）、吸食器一組。
三、案經內政部警政署國道公路警察局第二警察隊移送台灣桃園地方法院檢察署檢察
    官偵查起訴。
        理  由
一、訊據被告丙○○，矢口否認有販賣安非他命之犯行，辯稱：伊與戊○○合資購買
    安非他命，戊○○已賣完，要伊拿三千元安非他命給她賣予甲○○云云。經查：
    被告丙○○確有於上開時、地販賣安非他命二千元、三千元予甲○○乙情，業據
    證人甲○○於偵查中警訊及檢察官訊問時證述：「最近一次是今天上午八時左右
    ，在蘆竹鄉○○○○路旁之漁池附近吸食。」、「（所吸食之安非他命）是向一
    名叫小翠的女子所購買」、「買過兩次。．．．今天一次；還有一次，五月份。
    」、「小翠是丙○○。」、「在今（八十九年六月十日）早，在桃園市○○路與
    民族路口，以三千元向徐女購買，就是今日所查獲之毒品。」「（另一次）一個
    月前，在同地點，毒品花費二千元。」、「買過二次，一次在五月份，．．．．
    ．．，買二千元，約一公克；第二次是查獲那次，買三千元。」屬實（偵查卷第
    十一至十三頁、第二十一頁反面、第二十三頁、第三十三頁反面、第三十四頁、
    第四十三頁反面）。又甲○○應允配合警方，計誘丙○○後，因甲○○忘記丙○○之電話號碼，乃告知警方其與丙○○之共同友人戊○○知道丙○○之電話，並
    連絡戊○○出面，經警商得戊○○之協助，由戊○○打電話向丙○○購買三千元
    之安非他命，並經丙○○應允販賣牟利等情，亦據甲○○於警訊、偵查（偵查卷
    第十二至十三頁、第二十一頁反面、）及本院審理中（本院八十九年十一月二十
    三日筆錄）陳述綦詳。核與證人戊○○於偵查中（偵查卷第九至十頁反面、第三
    十二頁反面至第三十三頁反面、第五十六頁反面、第五十七頁）、本院審理時（
    本院八十九年十一月十四日筆錄）多次證述明確。而證人甲○○、戊○○就本件
    破獲過程之陳述，亦核與本件承辦警員丁○○、己○○到庭證述：「甲○○駕車
    南下經過中山高楊梅收費站，我們看他臉上長痘子，是吸安之特徵，且他很緊張
    ，請他將衣服口袋之香煙盒拿出來，在他的香煙盒內發現吸食器，所以我們就問
    他有無吸安，他自動拿出安非他命。我們問他來源，他人很老實，他就自己供出
    有向丙○○買過，但他忘了她的電話，他的朋友戊○○知道，我們要甲○○以釣
    魚方式冒稱向戊○○買安非他命，約戊○○在蘆竹見面（是甲○○帶路，詳細地
    點我們不知道），戊○○應約前來，我們在她機車上並未找到安非他命，劉說她
    知道甲○○是向誰買的，要我們不要為難甲○○，她說丙○○通緝中，她願意配
    合我們辦案，他們二位隨同我們回分隊，戊○○就打電話給對方，甲○○就在旁
    邊。戊○○在電話中向對方說：『你有沒有貨，我要向你拿一些貨。』因我們站
    的距離比較遠一點，隱約中有聽到要拿三千元的貨。然後我們就載他們二人出去
    找丙○○，快到之前，戊○○有打電話給丙○○說：『我們快到了，你拿下來，
    我們趕時間。』我們到了桃園市○○路與中山路口一個小巷前，丙○○就一個人
    過來，到了巷口，我們上前盤查，戊○○與甲○○二人留在車上，我們在她身上
    查獲安非他命一整包，又去她房間內查獲壹包安非他命。」（本院八十九年十月
    三十一日筆錄）情節相符。並有第二級毒品安非他命一包（毛重肆點貳公克）扣
    案可資佐證。該包安非他命與另包被告供己施用之安非他命毛重零點八公克一起
    送驗後，驗得毛重四點九八六公克安非他命，亦有行政院衛生署管制藥品管理局
    檢驗成績書一紙附卷足憑。而被告以二千元、三千元之代價販賣安非他命予甲○○二次、以三千元之代價欲販賣安非他命予證人戊○○，均顯有牟利之意圖甚明
    。雖證人甲○○於偵查中最後一次偵訊時及本院審理中改證稱並未向被告購買毒
    品云云，無乃迴護被告之詞，不足採信。是以本件事證明確，被告之犯行洵堪認
    定。
二、按安非他命係毒品危害防制條例第二條第二項所稱之第二級毒品。被告販賣安非
    他命予他人，核其所為，係犯毒品危害防制條例第四條第二項之販賣第二級毒品
    罪，及同條第五項、第二項之販賣第二級毒品未遂罪。其持有第二級毒品之低度
    行為為販賣之高度行為所吸收，不另論罪。其三次販賣安非他命之犯行，兩次既
    遂、一次未遂，而時間緊接，所犯又係構成要件相同之罪名，顯係基於概括犯意
    為之，應依連續犯以販賣第二級毒品既遂之一罪論，並加重其刑，惟法定刑為無
    期徒刑部分，依法不得再加重。公訴人認被告正要販賣三千元安非他命予戊○○
    部分之犯行亦為既遂，尚有誤會。又公訴人雖未就被告於八十九年六月十日上午
    ，在桃園市○○路與民族路口，以三千元之價格，販賣第二級毒品安非他命約一
    公克予甲○○之犯行提起公訴，惟經本院審理結果，認與起訴部分具有連續犯之
    裁判上一罪之關係，為起訴效力所及，本院自得併予審理。爰審酌被告之素行不
    良，其販賣毒品多次，危害國人健康，犯後又設詞狡辯，毫無悔意等一切情狀，
    量處如主文所示之刑，以資懲儆。
三、扣案之第二級毒品安非他命一小包（毛重約肆點貳公克），係屬查獲之毒品，爰
    依毒品危害防制條例第十八條第一項前段規定，宣告沒收銷燬之。未扣案之現金
    五千元，係被告因販賣毒品所得之財物，應依同條例第十九條第一項規定，諭知
    沒收之，如全部或一部不能沒收時，以其財產抵償之。至扣案之另包安非他命（
    毛重零點捌公克）及吸食器一組係被告另涉施用第二級毒品之證物，應由該案處
    理，爰不在本件中宣告沒收。
據上論斷，應依刑事訴訟法第二百九十九條第一項前段、毒品危害防制條例第四條第
二項、第十八條第一項前段、第十九條第一項，刑法第十一條前段、第五十六條，判
決如主文。
本案經檢察官許炳文到庭執行職務。
中      華      民      國      九十      年    三      月    十五      日
                                臺灣桃園地方法院刑事第二庭
                                    法  官  王  兆  飛
右正本證明與原本無異。
如不服本判決，應於判決送達後十日內，向本院提出上訴狀。
                                    書記官  宋  翠  玲
中      華      民      國      九十      年    三      月    十五      日
附論罪科刑依據之法條：
毒品危害防制條例：
第四條
製造、運輸、販賣第一級毒品者，處死刑或無期徒刑；處無期徒刑者，得
併科新臺幣一千萬元以下罰金。
製造、運輸、販賣第二級毒品者，處無期徒刑或七年以上有期徒刑，得併
科新臺幣七百萬元以下罰金。
製造、運輸、販賣第三級毒品者，處五年以上有期徒刑，得併科新臺幣五
百萬元以下罰金。製造、運輸、販賣專供製造或施用毒品之器具者，處一
年以上七年以下有期徒刑，得併科新臺幣一百萬元以下罰金。
前四項之未遂犯罰之。
第十八條
查獲之毒品及專供製造或施用毒品之器具，不問屬於犯人與否，均沒收銷
燬之。但合於醫藥或研究之用者，得不予銷燬。
前項合於醫藥或研究用毒品或器具之管理辦法，由法務部會同行政院衛生
署定之。
第十九條
犯第四條至第九條、第十二條、第十三條或第十四條第一項、第二項之罪
者，其供犯罪所用或因犯罪所得之財物，均沒收之，如全部或一部不能沒
收時，追徵其價額或以其財產抵償之。
為保全前項價額之追徵或以財產抵償，得於必要範圍內扣押其財產。
犯第四條之罪所使用之水、陸、空交通工具沒收之。


司法院資訊處製作；財團法人民間司法改革基金會備份。
